【裁判字號】    95,上訴,1016
【裁判日期】    950629
【裁判案由】    毒品危害防制條例
【裁判全文】
臺灣高等法院臺中分院刑事判決        95年度上訴字第1016號
上  訴  人  臺灣彰化地方法院檢察署檢察官
被      告  甲○○
                    （現另案於臺灣臺中女子監獄執行中）
上列上訴人因被告違反毒品危害防制條例案件，不服臺灣彰化地
方法院95年度訴緝字第17號中華民國95年 3月30日第一審判決（
起訴案號：臺灣彰化地方法院檢察署94年度毒偵字第2534號；移
送併辦案號：94年度毒偵字第6272號），提起上訴並移送併辦（
95年度毒偵字第1363號），本院判決如下：
    主  文
原判決撤銷。
甲○○連續施用第一級毒品，累犯，處有期徒刑壹年壹月；扣案
之海洛因壹包（驗後淨重零點零柒公克）沒收銷燬之。又連續施
用第二級毒品，累犯，處有期徒刑玖月；扣案之玻璃吸食器壹個
沒收。應執行有期徒刑壹年柒月；扣案之海洛因壹包（驗後淨重
零點零柒公克）沒收銷燬之，玻璃吸食器壹個沒收。
        事  實
一、甲○○曾於民國（下同）83年間起因違反麻醉藥品管理條例
    、肅清煙毒條例等案件，經分別判處有期徒刑八月、三年二
    月、三年三月確定，接續執行於88年 1月15日假釋出獄，至
    91年10月23日屆滿執行完畢。又於92年 1月間因施用毒品，
    經原審法院以92年度毒聲字第62號裁定送勒戒處所觀察、勒
    戒後，認有繼續施用毒品之傾向，以92年度毒聲字第 855號
    裁定令入戒治處所施以強制戒治後，再由同法院以92年度毒
    聲字第2324號裁定停止戒治付保護管束，於92年11月27日釋
    放，保護管束期間至93年 4月19日屆滿戒治完畢，經臺灣彰
    化地方法院檢察署檢察官於93年5月7日以93年度戒毒偵字第
    161、162號為不起訴處分；再於93年 9月間因施用毒品案件
    ，經原審法院於94年4月6日判處應執行有期徒刑一年三月確
    定（現執行中）。竟仍不知悔改，復基於施用第一級毒品海
    洛因之概括犯意，自94年5月16日12時許起，至95年2月20日
    8時許，連續在彰化縣員林鎮優美旅社703室內、其彰化縣埔
    鹽鄉○○村○○路○段131號住處等地，以將海洛因溶入水中
    ，用針筒注射之方式，施用海洛因多次。另基於施用第二級
    毒品甲基安非他命之概括犯意，自94年 5月16日13時許起，
    至95年2月20日8時許止，連續在上址等地，以將甲基安非他
    命置於玻璃吸食器內燒烤，吸食煙霧之方式，施用甲基安非
    他命多次（甲○○供稱先施用海洛因後，再施用甲基安非他
    命）。嗣先後：於94年 5月16日17時50分許，在彰化縣員
    林鎮○○路○段17號處為警查獲，並扣得其所有之海洛因1包
    （驗後淨重0.07公克），及供其施用甲基安非他命之玻璃吸
    食器1個。再於94年 8月24日9時20分許，因列管毒品人口
    至彰化縣警察局員林分局採尿送驗，結果呈甲基安非他命及
    嗎啡陽性反應。於95年 2月20日14時10分許，因毒品案件
    經警緝獲，始查悉上情。
二、案經彰化縣警察局員林、鹿港分局先後報請臺灣彰化地方法
    院檢察署檢察官偵查起訴及移送併辦。
        理  由
一、上揭事實，業據被告甲○○（下稱被告）分別於警詢、偵查
    、原審及本院審理時坦承不諱，且其先後 3次經警查獲採集
    之尿液，經送請彰化縣衛生局及詮昕科技股份有限公司檢驗
    結果，3 次均呈甲基安非他命及嗎啡陽性反應（海洛因施用
    入人體後，水解還原成嗎啡，再循嗎啡之代謝方式排出體外
    ），有彰化縣衛生局煙檢字第942181、95082 號煙毒尿液檢
    驗成績書 2紙（第2534號偵卷第54頁、第1363號偵卷第26頁
    ）、詮昕科技股份有限公司94年 8月31日報告編號00000000
    號濫用藥物尿液檢驗報告 1紙（第6272號偵卷第21頁）附卷
    可憑。又扣案之白色粉末經送法務部調查局鑑驗結果，亦係
    海洛因，有該局94年7月29日調科壹字第140011755號鑑定通
    知書 1紙在卷（原審卷第31頁）可按。此外，復有被告所有
    之該包海洛因（驗後淨重0.07公克），及供其施用甲基安非
    他命之玻璃吸食器 1個附卷可資佐證，足徵被告之自白與事
    實相符。本件事證明確，被告犯有施用第一、二級毒品之犯
    行應堪認定。
二、又被告曾於92年 1月間因施用毒品，經原審法院以92年度毒
    聲字第62號裁定送勒戒處所觀察、勒戒後，認有繼續施用毒
    品之傾向，以92年度毒聲字第 855號裁定令入戒治處所施以
    強制戒治後，再由同法院92年度毒聲字第2324號裁定停止戒
    治付保護管束，至93年 4月19日屆滿戒治完畢，經臺灣彰化
    地方法院檢察署檢察官於93年5月7日以93年度戒毒偵字第16
    1、162號為不起訴處分；再於93年 9月間因施用毒品案件，
    經同法院於94年4月6日判處應執行有期徒刑一年三月確定確
    定等情，有臺灣高等法院被告全國前案紀錄表、臺灣彰化地
    方法院檢察署刑案資料查註紀錄表等附卷可按，其顯係於前
    案施用毒品經觀察、勒戒後，認有繼續施用毒品之傾向，再
    經強制戒治期滿釋放，後因施用毒品經判處有期徒刑確定後
    ，5年內再犯本件施用毒品罪，應予依法論科。
三、核被告所為，係犯毒品危害防制條例第10條第 1項之施用第
    一級毒品罪及第同條第 2項之施用第二級毒品罪。被告持有
    第一級、第二級毒品之低度行為應為其施用之高度行為吸收
    ，均不另論罪。被告先後多次施用海洛因及甲基安非他命之
    犯行，均時間緊接，所犯又係構成要件相同之罪名，係基於
    概括犯意反覆為之，均為連續犯，均應依刑法第56條之規定
    論以一罪，並均加重其刑。再檢察官起訴書雖未論及被告自
    94年5月17日起至95年2月20日止，施用海洛因及甲基安非他
    命犯行，然因與起訴經認有罪部分，分別有連續犯之裁判上
    一罪關係，為起訴效力所及，併經檢察官移送併辦，基於審
    判不可分原則，本院自應併予審理。又被告所犯前開 2罪間
    ，犯意不同，行為互殊，係基於各別犯意為之，應予分論併
    罰。另被告曾於83年間起因違反麻醉藥品管理條例、肅清煙
    毒條例等案件，經分別判處有期徒刑八月、三年二月、三年
    三月確定，接續執行，於88年 1月15日假釋出獄，至91年10
    月23日屆滿執行完畢，有臺灣高等法院被告全國前案紀錄表
    、臺灣彰化地方法院檢察署刑案資料查註紀錄表各 1份在卷
    可憑，其於有期徒刑執行完畢後，5 年內再犯有期徒刑以上
    之本罪，為累犯，所犯二罪均應依刑法第47條之規定遞加重
    其刑。
四、原審予以論罪科刑，固非無見，惟因未及審酌檢察官移送併
    辦部分而有未洽，檢察官執此上訴指摘原判決不當，洵非無
    據，原判決既有可議而無可維持，應由本院將原判決撤銷改
    判。爰審酌被告施用毒品之期間、動機、不知珍惜身體，所
    生危害，前受觀察勒戒及強制戒治次數，及犯後坦承犯行之
    態度，甫於前案判決確定後，即再犯本件施用毒品等一切情
    狀，分別量處如主文第 2項所示之刑，並定其應執行之刑，
    以示懲處。至扣案之海洛因 1包（驗後淨重0.07公克），屬
    第一級毒品，應依毒品危害防制條例第18條第 1項前段之規
    定沒收銷燬之，玻璃吸食器 1個為被告所有，供其施用甲基
    安非他命所用之物，業據被告供明在卷，併依刑法第38條第
    1項第2款之規定宣告沒收之。
據上論結，應依刑事訴訟法第369條第1項前段、第364條、第299
條第1項前段，毒品危害防制條例第10條第1項、第 2項、第18條
第1項前段，刑法第11條、第56條、第47條、第51條第5款、第38
條第1項第2款，判決如主文。
本案經檢察官乙○○到庭執行職務。
中    華    民    國    95    年    6     月    29    日
          刑事第十一庭  審判長法  官  黃  梅  月
                              法  官  林  宜  民
                              法  官  林  欽  章
上列正本證明與原本無異。
一級毒品部分得上訴；二級毒品部分不得上訴。
如不服本判決應於收受送達後十日內向本院提出上訴書狀，其未
敘述上訴之理由者並得於提起上訴後十日內向本院補提理由書（
均須按他造當事人之人數附繕本）。
                              書記官  巫  彥  佳
中    華    民    國    95    年    6     月    29    日
附論罪科刑法條：毒品危害防制條例第10條
施用第一級毒品者，處 6 月以上 5 年以下有期徒刑。
施用第二級毒品者，處 3 年以下有期徒刑。
                                                      Ａ


司法院資訊處製作；財團法人民間司法改革基金會備份。
